臺灣臺南地方法院刑事判決
                                     109年度易字第1135號
公  訴  人  臺灣臺南地方檢察署檢察官
被      告  何冠儀



上列被告因業務侵占案件，經檢察官提起公訴（109年度調偵字
第1867號），被告於本院準備程序中就被訴事實為有罪之陳述，
經告知簡式審判程序之旨，並聽取被告與公訴人意見後，本院裁
定以簡式審判程序進行審理，判決如下：
    主  文
何冠儀犯業務侵占罪，處有期徒刑肆月，如易科罰金，以新臺幣
壹仟元折算壹日。緩刑貳年，並應於本判決確定之日起壹年內，
向檢察官指定之政府機關、政府機構、行政法人、社區或其他符
合公益目的之機構或團體，提供伍拾小時之義務勞務，緩刑期間
付保護管束。
    事  實
一、何冠儀於民國109年4月間受僱於陳嘉益所經營、址設臺南市
    ○區○○路0段000號之「長榮電子遊藝場」，擔任儲備幹部，
    負責該遊藝場之現場管理及營收金額帳務製作，為從事業務
    之人。詎何冠儀竟意圖為自己不法之所有，基於侵占業務上
    持有之物之犯意，於任職期間之109年5月18日凌晨0時30分
    許，將其業務上保管而持有之同年月17日營收款項新臺幣（
    下同）60,270元據為己用而侵占入己。
二、案經陳嘉益訴由臺南市政府警察局第一分局報告臺灣臺南地
    方檢察署檢察官偵查起訴。
    理  由
一、本案被告何冠儀所犯為死刑、無期徒刑、最輕本刑3年以上
    有期徒刑以外之罪，亦非高等法院管轄之第一審案件，其於
    準備程序中就被訴事實為有罪之陳述，經告知簡式審判程序
    之旨，並聽取檢察官及被告之意見後，本院合議庭依刑事訴
    訟法第273條之1第1項規定裁定進行簡式審判程序，是本案
    之證據調查，依同法第273條之2規定，不受同法第159條第1
    項、第161條之2、第161條之3、第163條之1及第164條至第1
    70條所規定證據能力認定及調查方式之限制，合先敘明。
二、上開犯罪事實，業據被告於警詢、偵訊、本院準備程序及審
    理中均坦承不諱（見警卷第3至5頁；偵字卷第23至25頁；本
    院卷第29、48至49、64至65、74、86、89頁），且經證人即
    告訴代理人買士寧於警詢中指證明確（見警卷第7至8頁），
    並有被告簽立之字據及監視器錄影畫面翻拍照片在卷可稽（
    見警卷第9、11頁）。參以被告自承其原須將當日營收款項
    投入該遊藝場之投庫室（見警卷第4頁），卻擅自將所保管
    之款項挪為己用，足見被告確有將業務上所持有之款項易持
    有為所有之不法侵占意圖甚明，益徵被告上開任意性之自白
    確與事實相符，堪以採信。是本案事證明確，被告上開犯行
    洵堪認定，應予依法論科。
三、論罪科刑：
  ㈠被告於案發時任職於長榮電子遊藝場，負責現場管理及營收
    金額帳務製作等工作，為從事業務之人；其基於上開業務關
    係而經收、保管之店內營收款項，自屬其業務上所持有之物
    。被告以易持有為所有之意思，將其業務上持有之營收款項
    60,270元據為己用，核其所為，係犯刑法第336條第2項之業
    務侵占罪。
  ㈡被告在未有偵查犯罪職權之機關或公務員發覺其業務侵占犯
    行前，即主動前往臺南市政府警察局文化派出所向副所長供
    出上情，並願受裁判，有職務報告及監視器翻拍照片在卷可
    參（見警卷第13至15頁），被告行為合乎自首之要件，爰依
    刑法第62條本文之規定減輕其刑。
  ㈢爰審酌被告正值壯年，竟不思循正途賺取所需，僅因貪圖私
    利，即藉由擔任長榮電子遊藝場儲備幹部之機會違犯上開犯
    行，所為無視法紀，漠視他人之財產權益，致他人受有財產
    上之損害，殊為不該，惟念被告犯後坦承犯行不諱，並無矯
    飾之情，復審酌被告已與告訴人和解成立，並賠償告訴人，
    告訴人亦表示願意給被告機會(見本院卷第75、93頁)，兼衡
    被告之素行、行為手段、所造成之損害，暨被告自陳學歷為
    大專畢業，現無業，與胞弟同住，未婚無子女，無人需其扶
    養（見本院卷第90頁）之智識程度、家庭生活狀況等一切情
    狀，量處如主文所示之刑，並諭知易科罰金之折算標準，以
    示懲儆。
　㈣被告前未曾因故意犯罪受有期徒刑以上刑之宣告，有臺灣高
    等法院被告前案紀錄表在卷可憑（見本院卷第13頁）。本院
    審酌被告因一時失慮，致罹刑章，犯後坦承犯行，已有悔悟
    ，且事後已與告訴人和解成立，告訴人亦請求法院從輕量刑
    或給予緩刑機會（見本院卷第75、93頁），經此刑事程序及
    刑之宣告後，應能知所警惕，而無再犯之虞，因認前開所宣
    告之刑，以暫不執行為適當，爰併依刑法第74條第1項第1款
    規定，宣告如主文所示之緩刑期間，以勵自新。惟被告前已
    有侵占案件經檢察官為緩起訴處分之情形，仍擅將他人之款
    項據為己有而違犯本件犯行，顯見其法治觀念有所欠缺，為
    促使被告確實改過遷善，日後得以尊重他人財產權利，並使
    其警惕自身行止，避免再犯，自以命其履行一定之負擔為宜
    ，故另諭知被告應於本判決確定之日起1年內，向檢察官指
    定之政府機關、政府機構、行政法人、社區或其他符合公益
    目的之機構或團體，提供50小時之義務勞務；同時併依刑法
    第93條第1項第2款規定，諭知緩刑期間付保護管束，俾由觀
    護人適當督促，期兼收啟新及惕儆之雙效，以維法治。而緩
    刑之宣告，係國家鑒於被告能因知所警惕而有獲得自新機會
    之期望，特別賦予宣告之刑暫不執行之寬典，倘被告未遵循
    本院所諭知前揭緩刑期間之負擔而情節重大，或在緩刑期間
    又再犯罪，或有其他符合法定撤銷緩刑之原因者，均可能由
    檢察官聲請撤銷本件緩刑宣告，而生仍須執行所宣告之刑之
    後果，併予指明。
四、至被告所侵占之款項60,270元，被告已如數賠償告訴人，若
    再對被告宣告沒收或追徵，實有過苛之虞，爰依刑法第38條
    之2第2項規定不予宣告沒收或追徵。
據上論斷，應依刑事訴訟法第273條之1第1項、第299條第1項本
文，刑法第336條第2項、第62條本文、第41條第1項本文、第74
條第1項第1款、第2項第5款、第93條第1項第2款、刑法第38條之
2第2項，刑法施行法第1條之1第1項，判決如主文。
本案經檢察官李政賢提起公訴，檢察官吳梓榕到庭執行職務。
中　　華　　民　　國　 110　　年　　5 　　月　　7 　　日
                  刑事第十一庭  法　官　潘明彥
以上正本證明與原本無異。
如不服本判決應於收受本判決後20日內向本院提出上訴書狀，並
應敘述具體理由。其未敘述上訴理由者，應於上訴期間屆滿後20
日內向本院補提理由書狀（均須按他造當事人之人數附繕本）「
切勿逕送上級法院」。 
　　　　　　　　　　　　　　　　書記官  蘇豐展
中　　華　　民　　國　　110 　年　　5 　　月　　7 　　日
附錄本案論罪科刑法條：
中華民國刑法第336 條
對於公務上或因公益所持有之物，犯前條第1項之罪者，處1年以
上7年以下有期徒刑，得併科15萬元以下罰金。
對於業務上所持有之物，犯前條第1項之罪者，處6月以上5年以
下有期徒刑，得併科9萬元以下罰金。
前2項之未遂犯罰之。